<!DOCTYPE html PUBLIC "-//W3C//DTD XHTML 1.0 Transitional//EN" "http://www.w3.org/TR/xhtml1/DTD/xhtml1-transitional.dtd">
<html xmlns="http://www.w3.org/1999/xhtml">
<head>
	<meta http-equiv="Content-Type" content="text/html; charset=iso-8859-1" />
	<title>Ymmärrä suomea</title>
	<style type="text/css" media="all">@import "css/styles.css";</style>
	<script type="text/javascript" src="swfobject.js"></script>
</head>
<body class="font-medium">
	<div id="main-wrapper">
		<div id="topbar"></div>
		<div id="main-menu">
			<table cellspacing="0" cellpadding="0" border="0" class="add-links"><tr>
				<td class="item"><img class="raquo" src="i/raquo.gif" alt="" height="7" width="4" /><a href="/ymmarra/index.php?moduli=sanakirja">Sanakirja</a></td>
				<td class="item"><img class="raquo" src="i/raquo.gif" alt="" height="7" width="4" /><a href="/ymmarra/index.php?moduli=verbit">Verbiluettelo</a></td>
				<td class="item"><img class="raquo" src="i/raquo.gif" alt="" height="7" width="4" /><a href="/ymmarra/index.php?moduli=kielioppi">Kielioppi</a></td>
			</tr></table>
			<table cellspacing="0" cellpadding="0" border="0"><tr>
				<td class="item"><img class="raquo" src="i/raquo.gif" alt="" height="7" width="4" /><a href="/ymmarra/index.php">Etusivu</a></td>
				<td class="item"><img class="raquo" src="i/raquo.gif" alt="" height="7" width="4" /><a href="/ymmarra/index.php?moduli=tekstit">Lukutekstit</a></td>
			</tr></table>
		</div>
		<div id="content">
			<table cellspacing="0" cellpadding="0" border="0" id="content-wrapper"><tr>
				<td>
					<div id="left-menu">
												<div class="header-verb"><span>Verbit</span></div>
						<div class="menu">
								<div class="init"><a href="/ymmarra/index.php?moduli=verbit&kirjain=a">A</a></div>
								<div class="init"><a href="/ymmarra/index.php?moduli=verbit&kirjain=e">E</a></div>
								<div class="init"><a href="/ymmarra/index.php?moduli=verbit&kirjain=h">H</a></div>
								<div class="init"><a href="/ymmarra/index.php?moduli=verbit&kirjain=i">I</a></div>
								<div class="init"><a href="/ymmarra/index.php?moduli=verbit&kirjain=j">J</a></div>
								<div class="init"><a href="/ymmarra/index.php?moduli=verbit&kirjain=k">K</a></div>
								<div class="init"><a href="/ymmarra/index.php?moduli=verbit&kirjain=l">L</a></div>
								<div class="init"><a href="/ymmarra/index.php?moduli=verbit&kirjain=m">M</a></div>
								<div class="init"><a href="/ymmarra/index.php?moduli=verbit&kirjain=n">N</a></div>
								<div class="init"><a href="/ymmarra/index.php?moduli=verbit&kirjain=o">O</a></div>
								<div class="init"><a href="/ymmarra/index.php?moduli=verbit&kirjain=p">P</a></div>
								<div class="init"><a href="/ymmarra/index.php?moduli=verbit&kirjain=r">R</a></div>
								<div class="init"><a href="/ymmarra/index.php?moduli=verbit&kirjain=s">S</a></div>
								<div class="init"><a href="/ymmarra/index.php?moduli=verbit&kirjain=t">T</a></div>
								<div class="init"><a href="/ymmarra/index.php?moduli=verbit&kirjain=u">U</a></div>
								<div class="init"><a href="/ymmarra/index.php?moduli=verbit&kirjain=v">V</a></div>
								<div class="init"><a href="/ymmarra/index.php?moduli=verbit&kirjain=y">Y</a></div>
								<div class="init"><a href="/ymmarra/index.php?moduli=verbit&kirjain=Ä">Ä</a></div>
						</div>					</div>
				</td>
				<td>
					<div id="main-content">
						<div id="path">
							<a href=".">Etusivu</a> &gt; <a href="/ymmarra/index.php?moduli=verbit&kirjain=A">A</a>						</div>
													<h1>AAVISTAA</h1>
						<table cellspacing="0" cellpadding="0" border="0">
							<tr>
								<td colspan="2" style="padding-bottom:10px;"><strong>Aktiivin indikatiivi</strong></td>
							</tr>
							<tr>
								<td><pre>PREESENS                   
minä     aavistan          
sinä     aavistat          
hän      aavistaa          
me       aavistamme        
te       aavistatte        
he       aavistavat        

PASSIIVI
         aavistetaan       

IMPERFEKTI                 
         aavistin          
         aavistit          
         aavisti           
         aavistimme        
         aavistitte        
         aavistivat        

PASSIIVI
         aavistettiin      

PERFEKTI
olen     aavistanut        
olet     aavistanut        
on       aavistanut        
olemme   aavistaneet       
olette   aavistaneet       
ovat     aavistaneet       

PASSIIVI
on       aavistettu        

PLUSKVAMPERFEKTI
olin     aavistanut        
olit     aavistanut        
oli      aavistanut        
olimme   aavistaneet       
olitte   aavistaneet       
olivat   aavistaneet       

PASSIIVI
oli      aavistettu        
</pre></td>
								<td>&nbsp;&nbsp;&nbsp;</td>
								<td><pre>  KIELTOMUOTO
  en        aavista
  et        aavista
  ei        aavista
  emme      aavista
  ette      aavista
  eivät     aavista


  ei        aavisteta

   
  en        aavistanut
  et        aavistanut
  ei        aavistanut
  emme      aavistaneet
  ette      aavistaneet
  eivät     aavistaneet


  ei        aavistettu


  en    ole aavistanut
  et    ole aavistanut
  ei    ole aavistanut
  emme  ole aavistaneet
  ette  ole aavistaneet
  eivät ole aavistaneet


  ei    ole aavistettu


  en    ollut  aavistanut
  et    ollut  aavistanut
  ei    ollut  aavistanut
  emme  olleet aavistaneet
  ette  olleet aavistaneet
  eivät olleet aavistaneet


  ei    ollut  aavistettu
</pre></td>
							</tr>
						</table>
						<table cellspacing="0" cellpadding="0" border="0">
							<tr>
								<td colspan="2" style="padding-bottom:10px;"><strong>Aktiivin konditionaali</strong></td>
							</tr>
							<tr>
								<td><pre>PREESENS 
minä     aavistaisin       
sinä     aavistaisit       
hän      aavistaisi        
me       aavistaisimme     
te       aavistaisitte     
he       aavistaisivat     

PASSIIVI
         aavistettaisiin   

PERFEKTI
olisin   aavistanut        
olisit   aavistanut        
olisi    aavistanut        
olisimme aavistaneet       
olisitte aavistaneet       
olisivat aavistaneet       

PASSIIVI
olisi    aavistettu        
</pre></td>
								<td>&nbsp;&nbsp;&nbsp;</td>
								<td><pre> 
  en        aavistaisi
  et        aavistaisi
  ei        aavistaisi
  emme      aavistaisi
  ette      aavistaisi
  eivät     aavistaisi


  ei        aavistettaisi


  en    olisi  aavistanut
  et    olisi  aavistanut
  ei    olisi  aavistanut
  emme  olisi  aavistaneet
  ette  olisi  aavistaneet
  eivät olisi  aavistaneet


  ei    olisi  aavistettu
</pre></td>
							</tr>
						</table>
						<table cellspacing="0" cellpadding="0" border="0">
							<tr>
								<td colspan="2" style="padding-bottom:10px;"><strong>Aktiivin potentiaali</strong></td>
							</tr>
							<tr>
								<td><pre>PREESENS
minä     aavistanen        
sinä     aavistanet        
hän      aavistanee        
me       aavistanemme      
te       aavistanette      
he       aavistanevat      

PASSIIVI
         aavistettaneen    

PERFEKTI
lienen   aavistanut        
lienet   aavistanut        
lienee   aavistanut        
lienemme aavistaneet       
lienette aavistaneet       
lienevät aavistaneet       

PASSIIVI
lienee   aavistettu        
</pre></td>
								<td>&nbsp;&nbsp;&nbsp;</td>
								<td><pre> 
  en        aavistane
  et        aavistane
  ei        aavistane
  emme      aavistane
  ette      aavistane
  eivät     aavistane


  ei        aavistettane


  en    liene  aavistanut
  et    liene  aavistanut
  ei    liene  aavistanut
  emme  liene  aavistaneet
  ette  liene  aavistaneet
  eivät liene  aavistaneet


  ei    liene  aavistettu
</pre></td>
							</tr>
						</table>
						<table cellspacing="0" cellpadding="0" border="0">
							<tr>
								<td colspan="2" style="padding-bottom:10px;"><strong>Aktiivin imperatiivi</strong></td>
							</tr>
							<tr>
								<td><pre>PREESENS

(sinä)   aavista           
(hän)    aavistakoon       
(me)     aavistakaamme     
(te)     aavistakaa        
(he)     aavistakoot       

PASSIIVI
         aavistettakoon    

PERFEKTI

ole      aavistanut        
olkoon   aavistanut        
olkaamme aavistaneet       
olkaa    aavistaneet       
olkoot   aavistaneet       

PASSIIVI
olkoon   aavistettu        
</pre></td>
								<td>&nbsp;&nbsp;&nbsp;</td>
								<td><pre> 

  älä       aavista 
  älköön    aavistako
  älkäämme  aavistako
  älkää     aavistako
  älkööt    aavistako


  älköön    aavistettako



  älä      ole  aavistanut
  älköön   olko aavistanut
  älkäämme olko aavistaneet
  älkää    olko aavistaneet
  älkööt   olko aavistaneet


  älköön   olko aavistettu
</pre></td>
							</tr>
						</table>
						<table cellspacing="0" cellpadding="0" border="0">
							<tr>
								<td colspan="2" style="padding-bottom:10px;"><strong>Verbin nominaalimuodot</strong></td>
							</tr>
							<tr>
								<td><pre>I INFINITIIVI              

Lyhyempi muoto:            
         aavistaa          

Pitempi muoto:             
         aavistaakseni     
         aavistaaksesi
         aavistaakseen
         aavistaaksemme
         aavistaaksenne
         aavistaakseen

III  INFINITIIVI           

inessiivi    aavistamassa  
elatiivi     aavistamasta  
illatiivi    aavistamaan   
adessiivi    aavistamalla
abessiivi    aavistamatta  
instruktiivi aavistaman    
                           
Passiivi
instruktiivi aavistettaman 
                           
                           
</pre></td>
								<td>&nbsp;&nbsp;&nbsp;</td>
								<td><pre>  II INFINITIIVI

  inessiivi     aavistaessa
  instruktiivi  aavistaen

  Passiivi
  inessiivi     aavistettaessa






  IV INFINITIIVI

  nominatiivi   aavistaminen
  partitiivi    aavistamista
    

  I PARTISIIPPI
  aktiivi       aavistava 
  passiivi      aavistettava

  II PARTISIIPPI
  aktiivi       aavistanut
  passiivi      aavistettu
</pre></td>
							</tr>
						</table>

					</div>
				</td>
			</tr></table>		</div>
		<div id="footer"><a href="http://www.oph.fi/"><img src="i/oph_logo_ymmarrasuomea.gif" width="157" height="35" alt="OPH" /></a></div>
	</div>
</body>
</html>
